【裁判字號】    88,自,378
【裁判日期】    890503
【裁判案由】    詐欺等
【裁判全文】
臺灣臺南地方法院刑事裁定                          八十八年度自字第三七八號
    自  訴  人  戊○○
    被      告  乙○○
                丙○○
                丁○○
右列被告因詐欺等案件，經自訴人提起自訴，本院裁定如左：
    主  文
自訴駁回。
    理  由
一、自訴意旨略稱：如自訴狀所載（如附件）。
二、按法院或受命推事（法官）於甲○○○第一次審判期日前訊問及調查結果，如認
    為案件有刑事訴訟法第二百五十二條至第二百五十四條之情形者，得以裁定駁回
    其自訴，同法第三百二十六條第三項定有明文。
三、經查：
（一）自訴人與被告丙○○、乙○○於八十八年五月二十二日訂立合夥契約書，合夥
      經營位於台南縣佳里鎮○○街一七三號之「親密關係」內衣精品店，旋於翌日
      再訂立拆夥同意書，業經自訴人與被告到場陳述一致，並有各該契約書在卷可
      參。依拆夥同意書第一條所載，被告丙○○、乙○○於給付自訴人新台幣（下
      同）五十萬元後，自訴人即與乙○○、丙○○解除合夥關係，惟因丙○○、乙○○未能給付自訴人五十萬元，雙方再約定，如丙○○、乙○○未能於八十八
      年六月七日給付自訴人五十萬元，林女二人願將前開約定合夥之精品店交與自
      訴人處理，有另紙協議書在卷可按。自訴人因投資系爭精品店而與林女二人間
      有合夥關係，嗣該精品店於八十八年七月十四日遭人將店內物品搬運一空，此
      為自訴人與林女二人所不爭執。自訴人參與合夥之出資係於五月二十二日當日
      精品店重新開幕時，給付廠商貨款之方式為之，業經林女二人陳稱一致，核與
      自訴人到場自陳八十八年五月二十二日當天伊有帶一名廠商到精品店的內容相
      符，並有當日進貨明細一在卷可按，堪以採信。則雙方協議後同意合夥，自訴
      人再以給付貨款方式參與合夥出資，縱事後雙方就拆夥款之給付有爭執，亦難
      認林女二人在合夥過程有何施用詐術使自訴人陷於錯誤之詐欺行為。
（二）林女二人雖無法如期給付自訴人拆夥款五十萬元而同意將精品店交自訴人處理
      ，惟乙○○稱並非將該精品店經營權移轉與自訴人，而係以該店的貨品作為給
      付自訴人拆夥款之擔保，自訴人雖不同意乙○○如此說法，惟雙方就該精品店
      的貨物單價及租金、經營權等各項權利並無依項列價再辦理折抵的清算過程，
      林女二人雖將精品店的鑰匙交與自訴人，惟尚難據此即謂自訴人取得系爭精品
      店的貨物所有權或經營權。
（三）自訴人就如何給付拆夥款稱「五月二十二日林女說先還一半的錢，一星期後再
      還另一半，卻都未還我，雙方拆夥已一、二星期，也都未還現金。我去質問，
      他說三天內將錢還我且交付鑰匙給我，說三天內不還我，店面由我處理，六月
      初因他沒辦法還錢，才將鑰匙給我」；乙○○稱「我當時將鑰匙交給自訴人，
      並說要將貨退給廠商，再還錢給他，他不同意。拆夥後，我應還他四十三萬五
      千元，我將鑰匙交給他，只是要將店內的東西給他做擔保」、「我們無現金，
      要求退貨將錢還他，他也不同意，且店內鑰匙由他拿去，不讓我們營業，要我
      還他五十萬元，我要求將貨退還廠，他也不願意」、「店及店內的貨仍是我的
      ，他只是取得拆夥的權利，以店內的東西擔保。雙方有簽協議書，該店的主權
      由自訴人處理，後來我們要將錢給他，他不收，執意要這間店，協議沒有結果
      ，第三次他又說店面無法經營，我們才主張要將店盤給別人」，則雙方就拆夥
      後拆夥款究係給付現金或以精品店的貨品質押，互有爭執，惟此係民事糾葛，
      應依民法相關處理，亦難僅憑此點即謂林女二人在給付拆夥款上有施用詐術行
      為。
（四）系爭精品店於八十八年七月間因遭人將店內貨品搬遷一空，此為雙方所不爭執
      。自訴人指訴係另一被告丁○○將店內貨品取走，且恐嚇自訴人「你拿我老婆
      店門鑰匙還我，我出面你不覺得很幸運嗎？」而對自訴人恐嚇。惟查，丁○○
      廷到院陳稱「店要給自訴人，他又說不要，說要將店盤出去，鑰匙在自訴人那
      邊，也連絡不到，因有人要看店（有意盤接者），才向保全拿鑰匙。看店的人
      說乙○○欠他錢就把東西搬走了，我告訴自訴人，他說先不要報案，先看怎樣
      再處理」，核與自訴人自陳「我的房東將店門打開時發現東西不見了，才通知
      我」、「我並未阻止他們不要報案」，「：：在義民街那邊說，我出面，你不
      覺得很慶幸嗎？」則精品店貨品被發現遭人搬遷一空時，自訴人在現場，且亦
      係其指稱遭丁○○恐嚇的時間、地點。參諸精品店的房東羅勝義證稱「：東西
      被偷，我建議他（自訴人）去報警，他也沒有說同意去報警，後來丁○○趕到
      後，才由我三哥去報警：」、「我在場聽到的是協商的語，並沒有恐嚇的言詞
      」，則自訴人在精品店發現遭人搬空，經房東通知到場後，並未主張報警，顯
      然對於將貨搬走的人的來路及與原店主即乙○○、丙○○的債權債務關係有一
      定的了解。其在事發當場既未立即報警處理，自難於事後憑此即謂林女二人故
      意將貨物搬走，或丁○○與林女二人有共同施用詐術行為，欺騙自訴人。至於
      丁○○向自訴人說的「我出面你不覺得很幸運？」等語，從其用語，尚難認有
      何對人身造成危害之處，況依當時在場的房東亦證稱當時丁○○是出於協商的
      語氣，丁○○所為顯與恐嚇危害安全之要件未合。自訴人指丁○○前開言語有
      恐嚇犯行，應認罪嫌不足。
（五）自訴人與林女二人間的合夥及拆夥糾紛純屬民事糾葛，應依民事救濟程序解決
      ；丁○○所為與恐嚇危害安全要件不合，應認被告等人罪嫌不足，依照首揭說
      明，本件自訴應予駁回。
據上論斷，應依刑事訴訟法第三百二十六條第三項、第二百五十二條第十款，裁定如
主文。
中    華    民    國      八十九    年        五      月      三        日
                              臺灣臺南地方法院刑事第一庭
                                  法  官  陳振謙
右正本證明與原本無異
如不服本裁定應於送達後五日內向本院提出抗告狀
                                  書記官  陳南山
中    華    民    國      八十九    年        五      月      四        日


司法院資訊處製作；財團法人民間司法改革基金會備份。
